臺灣臺中地方法院刑事裁定
111年度聲字第2017號
聲  請  人  臺灣臺中地方檢察署檢察官
受  刑  人  王冠棕



上列聲請人因受刑人數罪併罰有二裁判以上，聲請定其應執行之
刑（111年度執聲字第1456號、111年度執字第4697號），本院裁
定如下：                   
    主    文
甲○○因犯如附表所示之罪，所處如附表所示之刑，應執行有期
徒刑伍年貳月。
    理    由
一、聲請意旨略以：受刑人甲○○所犯如附表所示之罪，先後經判
    決確定如附表所示之刑，應依刑法第53條及第51條第5款，
    定其應執行之刑，爰依刑事訴訟法第477條第1項規定聲請裁
    定等語。
二、按定應執行刑，不僅攸關國家刑罰權之行使，於受刑人之權
    益亦有重大影響，除顯無必要或有急迫情形外，法院於裁定
    前，允宜予受刑人以言詞、書面或其他適當方式陳述意見之
    機會，程序保障更加周全（最高法院刑事大法庭110年度台
    抗大字第489號裁定意旨參照）。是本院就檢察官聲請事項
    已以書面通知受刑人於文到5日內具狀陳述意見，並囑託法
    務部○○○○○○○長官於民國111年6月30日由受刑人簽收送達，
    該函文已合法送達，有本院送達證書可佐，而受刑人迄今仍
    未回覆，程序上，已保障其意見陳述之權益，先於敘明。
三、按裁判確定前犯數罪者，併合處罰之；又數罪併罰有二裁判
    以上者，依刑法第51條之規定，定其應執行之刑，同法第50
    條、第53條分別定有明文。再數罪併罰，分別宣告其罪之刑
    ，如宣告多數有期徒刑者，於各刑中之最長期以上，各刑合
    併之刑期以下，定其刑期。但不得逾30年，刑法第51條第5
    款亦定有明文。又按「裁判確定前犯數罪者，併合處罰之。
    但有下列情形者，不在此限。一、得易科罰金之罪與不得易
    科罰金之罪。二、得易科罰金之罪與不得易服社會勞動之罪
    。三、得易服社會勞動之罪與不得易科罰金之罪。四、得易
    服社會勞動之罪與不得易服社會勞動之罪。前項但書情形，
    受刑人請求檢察官聲請定應執行刑者，依第51條規定定之。
    」刑法第50條亦定有明文。又數罪併罰中之一罪，依刑法規
    定得易科罰金，若因與不得易科之他罪併合處罰結果，而不
    得易科罰金時，原可易科部分所處之刑，亦無庸為易科折算
    標準之記載，司法院大法官會議釋字第144 號解釋可資參照
    。 
三、經查，受刑人甲○○因犯如附表所示重傷害、恐嚇取財得利、
    妨害自由、偽造文書等罪，經本院先後判處如附表所示之刑
    ，均經分別確定在案，有各該案件判決及臺灣高等法院被告
    前案紀錄表在卷可稽。而受刑人所犯如附表編號1 至2 所示
    不得易科罰金之罪（前經本院110年度訴字第318號定應執行
    有期徒刑4年2月確定），如附表編號3至5 所示得易科罰金
    之罪，屬於刑法第50條第1 項但書第1款所列併合處罰之例
    外情形，惟受刑人已就如附表所示之罪，請求檢察官聲請合
    併定應執行刑乙節，有受刑人甲○○於民國111年6月16 日臺
    灣臺中地方檢察署刑法第50條第1項但書案件是否請求定應
    執行刑調查表1 份附卷可稽，合於刑法第50條第2 項之規定
    ，是本件受刑人顯已自行衡量後，選擇合併定應執行刑，而
    失其原得易刑處分之利益，換取因併合處罰可能享有限制加
    重刑罰之恤刑利益。茲聲請人聲請定其應執行之刑，本院審
    認其聲請厥為正當，爰依法定其應執行之刑。另上開得易科
    罰金之刑與不得易科罰金之刑，併合處罰，依前開說明，無
    庸更諭知易科罰金之折算標準，併此說明。
四、依刑事訴訟法第477條第1 項，刑法第50條第2 項、第53條
    、第51條第5 款，裁定如主文。
中　　華　　民　　國　　111 　年　　7 　　月　　31　　日
                  刑事第一庭    法  官  張德寬
上正本證明與原本無異。
如不服本裁定，應送達後五日內，向本院提出抗告狀。
                                書記官  廖鳳美
中　　華　　民　　國　　111 　年　　8 　　月　　1 　　日
附件：受刑人甲○○定應執行刑案件一覽表
 編          號           1          2          3  罪          名  重傷害 恐嚇取財得利 妨害自由  宣    告    刑  有期徒刑3年10月 有期徒刑8月 有期徒刑4月  犯  罪  日  期  108年11月7日 108年11月7日 108年11月7日 偵查（自訴）機關年　 度　 案　號  臺中地檢108年度少連偵字第491號、109年度少連偵字第142號 臺中地檢108年度少連偵字第491號、109年度少連偵字第142號 臺中地檢108年度少連偵字第491號、109年度少連偵字第142號 最  後     事實審 法    院 臺中地院 臺中地院 臺中地院  案    號 110年度訴字第318號 110年度訴字第318號 110年度訴字第318號   判決日期 110年11月25日 110年11月25日 110年11月25日 確  定   判  決 法    院 臺中地院 臺中地院 臺中地院  案    號 110年度訴字第318號 110年度訴字第318號 110年度訴字第318號  判    決確定日期 110年12月24日 110年12月24日 110年12月24日 是否得易科罰金之案件  否 否 是   備       註  臺中地檢111年度執字第2841號（編號1至2定應執行有期徒刑4年2月）  臺中地檢111年度執字第2842號 

 編          號           4          5 （以下空白）  罪          名  偽造文書 偽造文書   宣    告    刑  有期徒刑5月 有期徒刑5月   犯  罪  日  期  110年2月2日 110年2月27日、 110年3月6日、 110年3月8日、 110年3月10日、 110年3月16日  偵查（自訴）機關年　 度　 案　號  臺中地檢110年度偵字第37486號 臺中地檢110年度偵字第37479號  最  後     事實審 法    院 臺中地院 臺中地院   案    號 111年度簡字第82號 111年度簡字第133號   判決日期 111年1月27日 111年2月21日  確  定   判  決 法    院 臺中地院 臺中地院   案    號 111年度簡字第82號 111年度簡字第133號   判    決確定日期 111年3月14日 111年3月28日  是否得易科罰金之案件  是 是    備       註  臺中地檢111年度執字第4479號 臺中地檢111年度執字第4697號